【裁判字號】    89,易,790
【裁判日期】    901218
【裁判案由】    竊盜
【裁判全文】
臺灣士林地方法院刑事判決                          八十九年度易字第七九號
    公  訴  人  臺灣士林地方法院檢察署檢察官
    被      告  丁○○
右列被告因竊盜案件，經檢察官提起公訴（八十九年度偵字第三二九八號），本院判
決如左：
    主  文
丁○○無罪。
    理  由
一、公訴意旨略以：丁○○於民國八十七年七、八月間某日，意圖為自己不法之所有
    ，利用居住於戊○○在台北縣中和市○○街二巷六弄七之一號住處之機會，竊得
    戊○○所有之中國信託商業銀行金融卡、郵政儲金金融卡、建弘證券卡各一張，
    因認丁○○觸犯刑法第三百二十條第一項竊盜罪嫌云云。
二、按犯罪事實應依證據認定之，無證據不得推定其犯罪事實。又不能證明被告犯罪
    者，應諭知無罪之判決，刑事訴訟法第一百五十四條、第三百零一條第一項分別
    定有明文。
三、公訴人認被告丁○○犯有竊盜罪嫌，無非以被害人戊○○之指述、證人即被告之
    弟乙○○之陳述及被告自承於八十七年七、月間居住戊○○住處之事實並所簽契
    約書表明願就戊○○被竊盜一案負責為憑。訊據被告堅決否認有竊盜情事，辯稱
    ：我當時去那邊知道有這樣事情，我弟弟過去有這樣偷人家東西的紀錄。我懷疑
    是我弟弟或我哥哥的一個朋友。我弟弟頭低低的，一直不承認，梁先生說只要不
    承認，他就叫警察，我聽出梁先生的意思，只要賠錢就可以了。我看這情形，我
    就出來說我來處理。且我弟弟又不會寫字，所以我來寫書面切結書。事後我哥哥
    有提到他朋友甲○○家中有搜出戊○○的證件等語。
四、經查：
(一)被害人戊○○所有失竊之中國信託商業銀行金融卡、郵政儲金金融卡、建弘證券
    卡各一張（被害人於警訊即指稱其被竊之物除此外，尚有美金一百元、薩克斯風
    一支、金戒指一枚及信用卡被竊，惟後列之物起訴書均未記載）係自案外人甲○○位於台北縣新店市○○路○段一一０巷五號三樓住處而非被告之住處所查獲，
    有臺灣臺北地方法院檢察署八十八年度偵字第一六二六二號（該案甲○○經檢察
    官認非其所竊取而為不起訴處分，另認係本件被告丁○○涉嫌而簽分再呈經臺灣
    高等法院檢察署令轉臺灣士林地方法院檢察署檢察官偵查起訴）卷附搜索扣押證
    明筆錄可稽（該卷第八頁）。
(二)案外人甲○○於該案警訊中即供稱該失竊贓物係八十七年九月份在台北市○○路
    為警方查獲同乙案子（其所謂同一案即臺灣高等法院八十八年度上易字第一五六
    四號竊盜案，該案經臺灣高等法院認定其於八十七年九月十六日竊取被害人楊正
    安所有之現金及金融卡判處有期徒刑三月確定，而於該案警、偵、審中，甲○○
    均供稱該案被害人楊正安之金融卡為綽號「黑狗」之乙○○於台北縣中和市所交
    付）所放在家中的贓物（同卷第五頁）。於偵查中亦供稱：查獲之中國信託商業
    銀行金融卡、郵政儲金金融卡、建弘證券卡各一張係乙○○所給，並稱後來才知
    道這些卡是乙○○偷來，是他哥哥丙○○告訴的等語（同卷第三十頁），先後均
    供稱係被告之弟乙○○所交付，並無被告涉及之證明。
(三)公訴人所舉之被害人戊○○雖於偵查中稱係丁○○偷的，並提出悔過書（契約書
    ）為憑（同卷第三十、三十一頁），然被害人同時卻稱：「周（即甲○○）也常
    出入我家，我不知究竟何人偷的」，其供詞本不確定。其後又稱：「按切結書看
    ，應是丁○○或乙○○所偷」、「本來是乙○○承認偷，但他大哥說是丁○○偷
    的」（同卷第八十八頁反面），足見被害人係據契約書上有被告及乙○○之簽名
    而為推測。另被告之大哥即證人丙○○於偵查中即證稱不知戊○○東西被偷，不
    知何人偷等語，證人乙○○亦稱寫悔過書契約時丙○○不在場（見同卷第五十六
    頁反面、五十七頁），是被害人所謂丙○○說是被告所偷一節，並無憑據。
(四)再被害人於本院經檢察官詰問就上開切結書（契約書）是何情形下寫的，其回答
    稱：「當時房子是租給丁○○的哥哥丙○○住的。他兩個弟弟也有來住。我有次
    回國，發現我的薩克斯風不見了，我有問他們，他們否認。過幾天也接到中國信
    託的通知，有十幾萬的信用卡，我認為被盜刷。我有報警，警方不處理。當時他
    們三兄弟在場，乙○○低著頭，我判斷應該是乙○○偷的，但他不敢承認。丁○○就站出來，說我來處理。」、「那陣子乙○○有承認過。但丁○○有跳出來維
    護他。」、（問：你當時有提到你判斷是乙○○偷的？）「第一個是態度的問題
    ，另外當時我有打電話給中國信託，中國信託有去查，後來告訴我，是一個留小
    平頭的人去簽的。當時丁○○的小弟乙○○是留小平頭。」，是被害人所懷疑者
    並非被告。再就被告所簽之契約書內容係載「本人丁○○願為戊○○所盜刷信用
    卡及遺失薩克斯風之乙事代負全部之責」，並非自白竊盜且係代為負責，被告所
    辯，尚非無據。
(五)至公訴人所指之被告之弟乙○○陳述係被告竊盜一節，查其於偵查中係稱「當時
    我不知是何人偷的，可能是我二哥丁○○」（同卷第四十六頁反面），其僅係推
    測之詞，此觀其後又稱「是否丁○○偷，我不知」（同卷第八十八頁反面）即明
    ，自不能執為不利被告之證明。且證人乙○○於本案係利害關係人，並為被害人
    所指向者，其為卸責而為不利他人之指述，亦不無可能。尚難徒憑其推測之詞遽
    認被告涉嫌竊盜。
五、綜上所述，公訴人所舉之證據經本院逐一檢視，並不能證明被告涉嫌竊盜，此外
    又無其他積極證據足證被告有公訴意旨所指之竊盜犯行，自應為被告無罪之諭知
    。
據上論斷，應依刑事訴訟法第三百零一條第一項判決如主文。
本案經檢察官呂文忠到庭執行職務。
中      華      民      國      九十      年      十二      月    十八  日
                                臺灣士林地方法院刑事第三庭
                                    法  官  李  正  紀
右正本證明與原本無異。
如不服本判決，應於判決送達後五日內，向本院提出上訴狀。
                                    書記官  趙  薇  莉
中      華      民      國      九十      年      十二      月    十八  日


司法院資訊處製作；財團法人民間司法改革基金會備份。
